【裁判字號】    92,聲,564
【裁判日期】    920630
【裁判案由】    發還擔保金
【裁判全文】
臺灣板橋地方法院民事裁定  九十二年度聲字第五六四號
    聲  請  人
    即  債權人  第一商業銀行股份有限公司
    法定代理人  乙○○
    代  理  人  丙○○
    相  對  人
    即  債務人  甲○○      住台北市大安區○○○路○段八十六號
                            .
右聲請人聲請發還擔保金事件，本院裁定如左：
    主      文
本院八十八年度存字第三五五二號提存事件，聲請人所提存之擔保金中央政府建設公
債八十四年度甲類第一期債票，面額新臺幣壹佰萬元券壹張（號碼：八四Ａ○三三三
五Ｄ；附息票第十期至第二十期），准予發還。
聲請程序費用由相對人負擔。
    理      由
一、按返還擔保金，如符合：（一）應供擔保之原因消滅者。（二）訴訟終結後，供
    擔保人證明已定二十日以上之期間，催告受擔保利益人行使權利而未行使者之要
    件，法院得以裁定返還擔保金，於民事訴訟法第一百零四條定有明文。
二、本件聲請意旨略以：聲請人與相對人間假扣押執行事件，聲請人前遵鈞院八十八
    年度裁全宿字第四四四五號民事裁定，為擔保假扣押，曾提供如主文所示之債票
    為擔保金，並以鈞院八十八年度存字第三五五二號提存事件提存後，聲請鈞院以
    八十八年度執全字第二九一九號假扣押執行相對人所有財產在案。茲因該假扣押
    執行事件業經聲請人聲請撤回執行，並經聲請人撤銷該假扣押裁定確定，而聲請
    人亦已定二十日以上期間催告受擔保利益人即相對人行使權利，經郵局以「查無
    此人」為由而遭退回，聲請人乃就該催告函聲請公示送達，經台北地方法院以九
    十二年度聲字第二六五號裁定准予公示送達，並登載於新聞紙上，已生合法催告
    之效力，然已逾時多日相對人仍未行使權利，為此提出鈞院八十八年度裁全宿字
    第四四四五號民事裁定、八十八年度存字第三五五二號提存書、九十一年度全聲
    字第三六五號民事裁定暨確定證明書、撤回假扣押執行通知函、存證信函、台北
    地方法院九十二年度聲字第二六五號民事裁定暨確定證明書、戶籍謄本等影本各
    一件，聲請發還擔保金等語。
三、經查聲請人上開主張，經本院依職權調閱本院八十八年度裁全字第四四四五號、
    八十八年度執全字第二九一九號保全程序暨執行卷、八十八年度執字第二六六九
    七號執行卷、八十八年度存字第三五五二號擔保提存卷、九十一年度全聲字第三
    六五號撤銷假扣押卷、台北地方法院九十二年度聲字第二六五號公示送達卷查明
    無訛。是聲請人之聲請意旨核與民事訴訟法第一百零四條第一項第二款規定相符
    ，應予准許。
四、爰依民事訴訟法第九十五條、第七十八條，裁定如主文。
中      華      民      國    九十二    年      六      月     三十     日
                                    臺灣板橋地方法院民事第三庭
~B法      官  陳麗玲
右為正本係照原本作成
如對本裁定抗告須於裁定送達後十日內向本院提出抗告狀
中      華      民      國    九十二    年      六      月     三十     日
~B法院書記官  顧嘉文


司法院資訊處製作；財團法人民間司法改革基金會備份。
